臺灣台中地方法院刑事判決　　　　　　　　　　　　九十三年度訴字第一Ｏ五一號
　　公　訴　人　臺灣台中地方法院檢察署檢察官
　　被　　　告　丁○○
　　選任辯護人　張慶達律師
右列被告因毒品危害防制條例案件，經檢察官提起公訴（九十三年度偵字第六一四一
號），本院判決如左：
    主      文
丁○○連續販賣第一級毒品，累犯，處有期徒刑捌年拾月。
扣案之海洛因伍小包（扣押物品目錄表所載合計毛重貳點肆公克之伍小包），沒收銷
燬之；皮包壹個、行動電話貳支（門號分別為Ｚ000000000號、Ｚ0000
00000號行動電話）、行動電話ＳＩＭ卡壹張、現金新台幣壹仟元，均沒收；另
販賣毒品之所得新台幣伍仟元沒收，如全部或一部不能沒收時，以其財產抵償之。
    事      實
一、丁○○（原名蔡慶雄，以下同）曾於民國八十九年間因施用毒品案件，經臺灣高
    等法院台中分院判處應執行有期徒刑一年六月確定，於九十二年八月二十七日縮
    刑期滿執行完畢。詎丁○○仍不知悔改，竟意圖營利，並基於販賣第一級毒品海
    洛因之概括犯意，自九十三年二月初某日起至同年三月十七日中午十二時許止，
    以其使用之Ｚ000000000號、Ｚ000000000號行動電話作為聯
    絡工具，連續在台中縣沙鹿鎮○○路三七八巷四十一號前之停車場內，將每包重
    約Ｏ．三公克之海洛因，以新台幣（下同）一千元之價格，販賣給乙○○六次，
    嗣於九十三年三月十七日下午六時許，乙○○因當日中午十二時許向丁○○購買
    海洛因之費用一千元尚未給付，而持一千元紙鈔一張前往交付給丁○○後，為警
    方當場查獲，並扣得丁○○所有供販賣用之海洛因五小包（扣押物品目錄表所載
    合計毛重二．四公克之五小包）、置放上開海洛因之皮包一個、行動電話二支（
    門號分別為Ｚ000000000號、Ｚ000000000號行動電話）、行
    動電話ＳＩＭ卡一張，及丁○○販賣海洛因之所得現金一千元。
二、案經彰化縣警察局移送臺灣台中地方法院檢察署檢察官偵查起訴。
    理      由
一、訊據被告丁○○固坦承有於右揭時、地收受乙○○交付之一千元，並遭警方查獲
    之事實，惟矢口否認有何販賣海洛因之犯行，辯稱：其綽號叫「黑仔」，「王仔
    」並非其綽號，且扣案之之一千元係乙○○之前向其借錢所返還之欠款，並非販
    賣海洛因之價金，其並未販賣海洛因給乙○○，扣案之五小包海洛因及皮包一個
    均非其所有，是警方在甲○○住處外面發現，硬說是其所有的云云。然查：
(一)、右揭事實，業據證人乙○○於警詢中證稱：「我今九十三年三月十七日十八時前
    往台中縣沙鹿鎮○○路三八七巷四十一號前，拿新台幣一千元給綽號『王仔』之
    丁○○時，為警方駕車至現場準備查緝時，『王仔』之丁○○（警方查獲時我才
    知道真實姓名）即將一小皮包丟棄至隔壁門前，該皮包當場為警方查獲，內裝有
    海洛因數包，我當場看警方打開皮包才知道」、「我於警方查緝當時所拿之新台
    幣一千元是償還九十三年三月十七日中午十二時向『王仔』之丁○○購買毒品海
    因一千元之欠款」、「是要償還購毒欠款」、「．．綽號『王仔』之丁○○在我
    償還購毒欠款時為警方當場查獲」、「（警方查緝當時．．丁○○是否已收受你
    償還購毒欠款新台幣一千元？）丁○○已收取放入褲子口袋中，警方有查獲該張
    一千元」、「我均是使用我手機Ｚ000000000號撥打Ｚ0000000
    00、Ｚ000000000兩支電話與綽號『王仔』之丁○○連絡購毒事宜，
    電話中我會先問丁○○方不方便，此處『方不方便』是我詢問丁○○有沒有海洛
    因之意思，丁○○如果說有海洛因，便會向我約定交易時間、地點，通常皆於通
    話結束後，約定我直前往今日警方查獲處前方之停車場，．．．前後共向丁○○
    購買六次之多，．．交易地點皆於上地點停車場」、「我是經由綽號『張仔』朋
    友告知才知道丁○○有販賣毒品海洛因，他並告知我丁○○連絡電話為Ｚ000
    000000，另一支Ｚ000000000電話是我向丁○○購毒期間，丁○○告知我的」、「我向丁○○購毒期間，我所撥入之Ｚ000000000電話
    除丁○○接聽外，還有三次由另一名男士接聽，講國語口音，因為我要找丁○○
    所以他接了電話均轉由丁○○接聽，．．．僅與丁○○談論購毒事宜」、「我與
    丁○○均電話連繫後直接至約定地點以現金向丁○○購買海洛因毒品，僅今日中
    午向丁○○購買海洛因毒品電話連繫時（撥打Ｚ000000000行動電話）
    ，有事先告知丁○○要先欠款購毒費用一千元，我並言明下班後會前往還錢」、
    「我是於九十三年二月初某日開始向丁○○購買毒品海洛因，共約六次，最後一
    次是今（十七）日中午」等語屬實，並有照片六張、搜索扣押筆錄二份、證人乙○○指認犯罪嫌疑人紀錄表一份附卷可稽，復有扣案之海洛因五小包（扣押物品
    目錄表所載合計毛重二．四公克之五小包）、皮包一個、行動電話二支（門號分
    別為Ｚ000000000號、Ｚ000000000號行動電話）、行動電話
    ＳＩＭ卡一張、現金一千元可資佐證。且上開扣案之海洛因五小包經送法務部調
    查局鑑定結果確認係第一級毒品海洛因無誤，有該局九十三年四月三十日調科壹
    字第一二ＯＯ一三七五二號鑑定通知書一份附於偵查卷可按。而證人乙○○於警
    詢時之證詞，就如何向被告購買海洛因之聯絡方式與內容、買受之時間與次數、
    買受之金額、約定交付之地點、被告如何交付海洛因等交易毒品海洛因之細節，
    證述甚為明確、詳細，並非籠統含混之陳述，倘非親身經歷，應無法為如此詳盡
    之描述，益徵證人乙○○上開證詞應屬可信。是上開證人乙○○於警詢中所為不
    利於被告之陳述，雖屬審判外之陳述，惟被告及其選任辯護人對於該警詢筆錄之
    證據能力並無異議，且上開警詢筆錄製作過程中，警員並無以強暴、脅迫等不正
    方法對之，警詢筆錄之內容係證人乙○○出於自由意思下所為之陳述，亦據證人
    乙○○於本院審理時證述屬實，另衡諸一般人在警詢時出於自由意識下所為之供
    述，較少權衡利害得失或受他人干預，其可信性自然較高，且參以後述之理由，
    證人乙○○於警詢時之陳述，雖與其審判時之陳述不符，然具有較可信之情況，
    且為證明犯罪事實之存否所必要，依刑事訴訟法第一百五十九條之二之規定，自
    得作為證據，併此敘明。
(二)、雖證人乙○○嗣於偵查中改稱：「丁○○並不是『王仔』，事實上賣海洛因給我
    的是『王仔』，不是丁○○」、「當時我要拿欠『王仔』買海洛因的錢計一千元
    ，所以我到該處，但『王仔』說他不在，叫我將錢交給丁○○」、「我是要拿給
    『王仔』，但『王仔』叫我直接把錢交給丁○○」、「（為何交一千元給丁○○
    ？）我要還給『王仔』」、「（為何要還一千元？）買毒品的錢」等語，及於本
    院審理時證稱：「（『王仔』是否主動打電話給你？）是的，他打電話給我說叫
    我把錢交給丁○○，丁○○會把錢轉交給他」等語，係證稱該一千元係要返還向
    綽號「王仔」購買海洛因之欠款，且係要交由被告轉交給綽號「王仔」者。惟被
    告迭於警詢、偵查中及本院審理時始終供稱該一千元係證人乙○○要償還給其之
    借款等語，故其二人間之證述與供述已有未合，且被告亦未曾供稱該一千元係要
    轉交給綽號「王仔」者，是證人乙○○所為迴護被告之證詞，顯然不足採信。
(三)、扣案之現金一千元，係證人乙○○要返還購買海洛因之欠款，且證人乙○○並未
    向被告借過錢等情，業經證人乙○○於偵查中及本院審理時證述明確，是被告辯
    稱該一千元係乙○○之前向其借錢後所要償還之款項云云，亦不足採。又門號分
    別為Ｚ000000000號、Ｚ000000000號之行動電話，係被告所
    使用，其中Ｚ000000000號係被告以蔡思維之名義所申請等情，業據被
    告於偵查中及本院審理時供述屬實。而證人乙○○均係撥打上開二門號之行動電
    話向賣毒者聯絡購毒事宜，亦據證人乙○○於警詢、偵查中及本院審理時證述明
    確，益徵證人乙○○確係向被告購買海洛因，允無疑義。
(四)、警方查獲被告時之蒐證光碟經本院勘驗結果為：「警方查獲時，被告丁○○著白
    色上衣，由台中縣沙鹿鎮○○路三七八巷四一號甲○○住處走出，乙○○著紅色
    上衣騎機車從門口停住，交付一千元給被告，警方隨上前逮捕丁○○，並將之帶
    入甲○○住處客廳，被告表示乙○○是前來還錢，嗣警方打開黑色小皮包，內置
    有海洛因數小包，並帶同被告在甲○○隔壁住宅門口處地上指認係被告丟棄色皮
    包處，惟被告否認海洛因為其所有。」等情，製有勘驗筆錄在卷可參。而證人丙○○於本院審理時證稱：「．．乙○○承認說有看到丁○○丟棄小皮包」、「我
    們本來在甲○○住宅前面搜索，後來我們隊員發現右鄰有小皮包，當場乙○○有
    指證是丁○○丟棄的，乙○○、丁○○是我們帶他到屋外指證的」等語，明確證
    稱係因證人乙○○指認置放五小包海洛因之黑色皮包係被告所丟棄，而確認該五
    小包海洛因為被告所有。又被告於警詢時亦供稱：「．．在甲○○住處前查扣之
    一級毒品海洛因五小包（毛重二．四公克）．．裝毒品皮包一個．．．等涉案證
    物，都是我所有」等語明確，足見扣案之五小包海洛因及黑色皮包一個，確係被
    告所有無誤。
(五)、綜上所述，被告確有先後六次販賣海洛因給乙○○，應無庸疑。而海洛因價值昂
    貴，販賣第一級毒品之最輕本刑為無期徒刑之重罪，更為政府所嚴予取締之犯罪
    ，倘若被告於買賣過程中無利可圖，則其縱屬至愚，亦無甘冒被移送法辦之危險
    ，平白從事販賣之理，是其應有從中賺取買賣差價牟利之營利意圖甚明。被告之
    所辯無非卸飾之詞，不足採信，事證明確，其犯行洵堪認定。
二、核被告所為，係犯毒品危害防制條例第四條第一項之販賣第一級毒品罪。被告持
    有第一級毒品之低度行為，為其販賣第一級毒品之高度行為所吸收，不另論罪。
    被告先後多次犯行，時間緊接，犯罪構成要件相同，顯係基於概括之犯意而為，
    為連續犯，應依刑法第五十六條之規定論以一罪（法定刑為死刑、無期徒刑，依
    法不得加重）。查被告曾於八十九年間因施用毒品案件，經臺灣高等法院台中分
    院判處應執行有期徒刑一年六月確定，於九十二年八月二十七日縮刑期滿執行完
    畢，此有臺灣高等法院被告全國前案紀錄表及臺灣臺台中地方法院檢察署刑案資
    料查註紀錄表各一份附卷可稽，其於前案執行完畢後，五年內再犯本件有期徒刑
    以上之罪，應依刑法第四十七條規定論以累犯（法定刑為死刑、無期徒刑，依法
    不得加重）。另查被告販賣第一級毒品之次數為六次，每次販賣價值一千元之海
    洛因一小包，其犯罪之所得僅六千元，情節尚屬輕微，然販賣第一級毒品之法定
    最低刑度為無期徒刑，倘科以最低刑度猶嫌過重，而有情輕法重之情形，在客觀
    上足以引起一般人之同情，是乃依刑法第五十九條之規定減輕其刑。爰審酌被告
    犯罪之動機、目的、手段、其品行及智識程度、犯罪所生之危害及其犯罪後之態
    度等一切情狀，量處如主文所示之刑。扣案之海洛因五小包（扣押物品目錄表所
    載合計毛重二．四公克之五小包）係查獲之第一級毒品，不問屬於犯人與否，應
    依毒品危害防制條例第十八條第一項前段之規定宣告沒收銷燬之；另皮包一個、
    行動電話二支（門號分別為Ｚ000000000號、Ｚ000000000號
    行動電話）、行動電話ＳＩＭ卡一張，係被告所有供販賣第一級毒品所用之財物
    ，及扣案之現金一千元係被告所有因販賣第一級毒品所得之財物，均應依毒品危
    害防制條例第十九條第一項之規定宣告沒收；又被告另因販賣第一級毒品所得之
    五千元，應依毒品危害防制條例第十九條第一項之規定諭知沒收，如全部或一部
    不能沒收時，以其財產抵償之。
據上論斷，應依刑事訴訟法第二百九十九條第一項前段，毒品危害防制條例第四條第
一項、第十八條第一項前段、第十九條第一項，刑法第十一條、第五十六條、第四十
七條、第五十九條，判決如主文。
中      華      民      國    九十三      年      九    月    二十二    日
                                    臺灣臺中地方法院刑事第六庭
                                          審判長法  官    簡  源  希
                                                法  官    鄧  敏  雄
                                                法  官    林  念  祖
右正本證明與原本無異。
如不服本判決，應於判決送達後十日內向本院提出上訴狀，上訴於臺灣高等法院臺中
分院( 須附繕本 )。
                                                書記官
中      華      民      國    九十三      年      九    月    二十三    日
附錄論罪科刑法條：
毒品危害防制條例第四條第一項：製造、運輸、販賣第一級毒品者，處死刑或無期徒
                              刑；處無期徒刑者，得併科新台幣一千萬元以下罰
                              金。
